---
title: "Tarea 5 Topicos en Economia y Negocios Utilizando R"
author: "Lionel Leiva, Alberto Undurraga y Nicolas Valle"
date: "16 de Noviembre de 2018"
output: html_document
---
#Pregunta 2
Cargamos las librerias que utilizaremos
```{r, message=FALSE}
library(RJSONIO)
library(foreign)
library(ggplot2)
library(quantmod)
library(tidyverse)
```
##Parte 1
Descargamos los precios mensuales de las acciones de Microsoft y Apple entre las fechas señaladas
```{r}
getSymbols(c("MSFT"), src="yahoo", from=as.Date("2000-01-01 "), to=as.Date("2018-08-31"), 
           periodicity="monthly")

getSymbols(c("AAPL"), src="yahoo", from=as.Date("2000-01-01 "), to=as.Date("2018-08-31"), 
                  periodicity="monthly")

```
##Parte 2
Primeramente creamos una variable auxiliar en ambas bases para posteriormente unirlas en una sola que nombramos "base"
```{r}
for (i in 1:224) {
  MSFT$n[i]=i
} 
for (i in 1:224) {
  AAPL$n[i]=i
} 

base<-merge(AAPL,MSFT, by.x = "n",by.y="n")
```
Ahora creamos la funcion N la cual nos reportara los resultados del Test de Jarque-Bera, los retornos, retornos acumulados y sus respectivos graficos para los x precios
```{r message=FALSE}
N<-function(x){
  #retornos
  if(x==1){
    for(i in 2:224){
      base$retorno[1]<-Delt(base$MSFT.Close[1],base$MSFT.Open[1])
      base$retorno[i]<-Delt(base$MSFT.Close[i],base$MSFT.Close[i-1])
    }
    #retornos acumulados
    for(i in 1:224){
      base$retorno.ac[i=1]<-base$retorno[i=1]
      base$retorno.ac[i]<-Delt(base$MSFT.Close[i],base$MSFT.Close[1])
    }  
    #retorno promedio
    p.ret.MSFT<-sum(base$retorno)/224
    #calculamos el retorno acumulado promedio
    p.ret.ac.MSFT<-sum(base$retorno.ac)/224
    # desviaciones respecto a la media elevadas a la cuarta del retorno
    for(i in 1:224 ){
      base$cuarta.ret[i]=(base$retorno[i]-p.ret.MSFT)^{4}
    }
    sum.cuarta.ret.MSFT<-sum(base$cuarta.ret)
    # suma  de las desviaciones respecto a la media elevadas a la cuarta del retorno acumulado
    for(i in 1:224 ){
      base$cuarta.ret.ac[i]=(base$retorno.ac[i]-p.ret.ac.MSFT)^{4}
    }
    sum.cuarta.ret.ac.MSFT<-sum(base$cuarta.ret.ac)
    #suma de las desviaciones respecto a la media elevadas al cubo del retorno
    for(i in 1:224 ){
      base$cubos.ret[i]=(base$retorno[i]-p.ret.MSFT)^{3}
    }
    sum.cubos.ret.MSFT<-sum(base$cubos.ret)
    #suma de las desviaciones respecto a la media elevadas al cubo del retorno acumulado
    for(i in 1:224 ){
      base$cubos.ret.ac[i]=(base$retorno.ac[i]-p.ret.ac.MSFT)^{3}
    }
    sum.cubos.ret.ac.MSFT<-sum(base$cubos.ret.ac)
    #suma de las desviaciones respecto a la media elevadas al cuadrado del retorno
    for(i in 1:224 ){
      base$cuadrado.ret[i]=(base$retorno[i]-p.ret.MSFT)^{2}
    }
    sum.cuadrados.ret.MSFT<-sum(base$cuadrado.ret)
    #suma de las desviaciones respecto a la media elevadas al cuadrado del retorno acumulado
    for(i in 1:224 ){
      base$cuadrado.ret.ac[i]=(base$retorno.ac[i]-p.ret.ac.MSFT)^{2}
    }
    sum.cuadrados.ret.ac.MSFT<-sum(base$cuadrado.ret.ac)
    # Skeness del retorno
    Skeness.ret.MSFT<- (sum.cubos.ret.MSFT/224)/((sum.cuadrados.ret.MSFT/x)^{3/2})
    #Skeness del retorno acumulado
    Skeness.ret.ac.MSFT<- (sum.cubos.ret.ac.MSFT/224)/((sum.cuadrados.ret.ac.MSFT/x)^{3/2})
    #Kurtosis del retorno
    Kurtosis.ret.MSFT<-(sum.cuarta.ret.MSFT/224)/((sum.cuadrados.ret.MSFT/x)^{2})
    #Kurtosis del retorno acumulado
    Kurtosis.ret.ac.MSFT<-(sum.cuarta.ret.ac.MSFT/224)/((sum.cuadrados.ret.ac.MSFT/x)^{2})
    # Jarque Bera
    JB.ret.MSFT<-224*(((Skeness.ret.MSFT^{2})/6) + (Kurtosis.ret.MSFT-3)^{2}/24)
    #Definimos el estadistico de Jarque Bera para el retorno acumulado
    JB.ret.ac.MSFT<-224*(((Skeness.ret.ac.MSFT^{2})/6) + (Kurtosis.ret.ac.MSFT-3)^{2}/24)
    
    
    data.ret = data.frame(base$retorno,base$n, base$retorno.ac)
    Hipotesis_Nula<-c("El retorno sigue una distribución normal")
    Cantidad_de_precios<-224
    Test_Jarque_Bera_para_Retorno<-"-"
    Valor_critico_al_90<-ifelse(JB.ret.MSFT>qchisq(0.90,2),"Se rechaza H_0","No se rechaza H_0")
    Valor_critico_al_95<-ifelse(JB.ret.MSFT>qchisq(0.95,2),"Se rechaza H_0","No se rechaza H_0")
    Valor_critico_al_99<-ifelse(JB.ret.MSFT>qchisq(0.99,2),"Se rechaza H_0", "No se rechaza H_0")
    tabla.ret = rbind(Test_Jarque_Bera_para_Retorno,Hipotesis_Nula, Cantidad_de_precios, JB.ret.MSFT,Valor_critico_al_90,Valor_critico_al_95,Valor_critico_al_99)
    
    Hipotesis__Nula<-c("El retorno acumulado sigue una distribución normal")
    Test_Jarque_Bera_para_Retorno_Acumulado<-"-"
    Valor_critico_al__90<-ifelse(JB.ret.ac.MSFT>qchisq(0.90,2),"Se rechaza H_0","No se rechaza H_0")
    Valor_critico_al__95<-ifelse(JB.ret.ac.MSFT>qchisq(0.95,2),"Se rechaza H_0","No se rechaza H_0")
    Valor_critico_al__99<-ifelse(JB.ret.ac.MSFT>qchisq(0.99,2),"Se rechaza H_0", "No se rechaza H_0")
    tabla.ret.ac = rbind(Test_Jarque_Bera_para_Retorno_Acumulado,Hipotesis__Nula, Cantidad_de_precios, JB.ret.ac.MSFT,Valor_critico_al_90,Valor_critico_al__95,Valor_critico_al__99)
    
    
    grafRet = data.ret %>% ggplot(aes(n,retorno))+geom_line()
    grafRetacum= data.ret %>% ggplot(aes(n,retorno.ac))+geom_line()
    
    mostrar<-list(grafRet,tabla.ret,grafRetacum,tabla.ret.ac)
    return(mostrar)
  }
  else {
    for(i in 2:224){
      base$retorno[1]<-Delt(base$MSFT.Close[1],base$MSFT.Open[1])
      base$retorno[i]<-Delt(base$MSFT.Close[i],base$MSFT.Close[i-1])}
    
    #retornos acumulados
    for(i in 1:224){
      base$retorno.ac[1]<-base$retorno[i=1]
      base$retorno.ac[i]<-Delt(base$MSFT.Close[i],base$MSFT.Close[1])
    }  
    #retorno promedio
    p.ret.MSFT<-sum(base$retorno)/224
    #calculamos el retorno acumulado promedio
    p.ret.ac.MSFT<-sum(base$retorno.ac)/224
    # desviaciones respecto a la media elevadas a la cuarta del retorno
    for(i in 1:224 ){
      base$cuarta.ret[i]=(base$retorno[i]-p.ret.MSFT)^{4}
    }
    sum.cuarta.ret.MSFT<-sum(base$cuarta.ret)
    # suma  de las desviaciones respecto a la media elevadas a la cuarta del retorno acumulado
    for(i in 1:224 ){
      base$cuarta.ret.ac[i]=(base$retorno.ac[i]-p.ret.ac.MSFT)^{4}
    }
    sum.cuarta.ret.ac.MSFT<-sum(base$cuarta.ret.ac)
    #suma de las desviaciones respecto a la media elevadas al cubo del retorno
    for(i in 1:224 ){
      base$cubos.ret[i]=(base$retorno[i]-p.ret.MSFT)^{3}
    }
    sum.cubos.ret.MSFT<-sum(base$cubos.ret)
    #suma de las desviaciones respecto a la media elevadas al cubo del retorno acumulado
    for(i in 1:224 ){
      base$cubos.ret.ac[i]=(base$retorno.ac[i]-p.ret.ac.MSFT)^{3}
    }
    sum.cubos.ret.ac.MSFT<-sum(base$cubos.ret.ac)
    #suma de las desviaciones respecto a la media elevadas al cuadrado del retorno
    for(i in 1:224 ){
      base$cuadrado.ret[i]=(base$retorno[i]-p.ret.MSFT)^{2}
    }
    sum.cuadrados.ret.MSFT<-sum(base$cuadrado.ret)
    #suma de las desviaciones respecto a la media elevadas al cuadrado del retorno acumulado
    for(i in 1:224 ){
      base$cuadrado.ret.ac[i]=(base$retorno.ac[i]-p.ret.ac.MSFT)^{2}
    }
    sum.cuadrados.ret.ac.MSFT<-sum(base$cuadrado.ret.ac)
    # Skeness del retorno
    Skeness.ret.MSFT<- (sum.cubos.ret.MSFT/224)/((sum.cuadrados.ret.MSFT/x)^{3/2})
    #Skeness del retorno acumulado
    Skeness.ret.ac.MSFT<- (sum.cubos.ret.ac.MSFT/224)/((sum.cuadrados.ret.ac.MSFT/x)^{3/2})
    #Kurtosis del retorno
    Kurtosis.ret.MSFT<-(sum.cuarta.ret.MSFT/224)/((sum.cuadrados.ret.MSFT/x)^{2})
    #Kurtosis del retorno acumulado
    Kurtosis.ret.ac.MSFT<-(sum.cuarta.ret.ac.MSFT/224)/((sum.cuadrados.ret.ac.MSFT/x)^{2})
    # Jarque Bera
    JB.ret.MSFT<-224*(((Skeness.ret.MSFT^{2})/6) + (Kurtosis.ret.MSFT-3)^{2}/24)
    #Definimos el estadistico de Jarque Bera para el retorno acumulado
    JB.ret.ac.MSFT<-224*(((Skeness.ret.ac.MSFT^{2})/6) + (Kurtosis.ret.ac.MSFT-3)^{2}/24)
    
    
    data.ret = data.frame(base$retorno,base$n, base$retorno.ac)
    Hipotesis_Nula<-c("El retorno sigue una distribución normal")
    Cantidad_de_precios<-224
    Test_Jarque_Bera_para_Retorno<-"-"
    Valor_critico_al_90<-ifelse(JB.ret.MSFT>qchisq(0.90,2),"Se rechaza H_0","No se rechaza H_0")
    Valor_critico_al_95<-ifelse(JB.ret.MSFT>qchisq(0.95,2),"Se rechaza H_0","No se rechaza H_0")
    Valor_critico_al_99<-ifelse(JB.ret.MSFT>qchisq(0.99,2),"Se rechaza H_0", "No se rechaza H_0")
    tabla.ret = rbind(Test_Jarque_Bera_para_Retorno,Hipotesis_Nula, Cantidad_de_precios, JB.ret.MSFT,Valor_critico_al_90,Valor_critico_al_95,Valor_critico_al_99)
    
    Hipotesis__Nula<-c("El retorno acumulado sigue una distribución normal")
    Test_Jarque_Bera_para_Retorno_Acumulado<-"-"
    Valor_critico_al__90<-ifelse(JB.ret.ac.MSFT>qchisq(0.90,2),"Se rechaza H_0","No se rechaza H_0")
    Valor_critico_al__95<-ifelse(JB.ret.ac.MSFT>qchisq(0.95,2),"Se rechaza H_0","No se rechaza H_0")
    Valor_critico_al__99<-ifelse(JB.ret.ac.MSFT>qchisq(0.99,2),"Se rechaza H_0", "No se rechaza H_0")
    tabla.ret.ac = rbind(Test_Jarque_Bera_para_Retorno_Acumulado,Hipotesis__Nula, Cantidad_de_precios, JB.ret.ac.MSFT,Valor_critico_al_90,Valor_critico_al__95,Valor_critico_al__99)
    
    
    grafRet = data.ret %>% ggplot(aes(n,retorno))+geom_line()
    grafRetacum= data.ret %>% ggplot(aes(n,retorno.ac))+geom_line()
    
    
    for(i in 2:224){
      base$retornoA[1]<-Delt(base$AAPL.Close[1],base$AAPL.Open[1])
      base$retornoA[i]<-Delt(base$AAPL.Close[i],base$AAPL.Close[i-1])
    }
    
    for(i in 2:224){
      base$retorno.acA[i=1]<-base$retorno[i=1]
      base$retorno.acA[i]<-Delt(base$AAPL.Close[i],base$AAPL.Close[1])
    }  
    
    m.ret.AAPL<-sum(base$retornoA)/224
    
    m.ret.ac.AAPL<-sum(base$retorno.acA)/224
    
    for(i in 1:224){
      base$cuarta.retA[i]=(base$retornoA[i]-m.ret.AAPL)^{4}
    }
    sum.cuarta.ret.AAPL<-sum(base$cuarta.retA)
    
    for(i in 1:224 ){
      base$cuarta.ret.acA[i]=(base$retorno.acA[i]-m.ret.ac.AAPL)^{4}
    }
    sum.cuarta.ret.ac.AAPL<-sum(base$cuarta.ret.acA)
    
    for(i in 1:224 ){
      base$cubos.retA[i]=(base$retornoA[i]-m.ret.AAPL)^{3}
    }
    sum.cubos.ret.AAPL<-sum(base$cubos.retA)
    
    for(i in 1:224 ){
      base$cubos.ret.acA[i]=(base$retorno.acA[i]-m.ret.ac.AAPL)^{3}
    }
    sum.cubos.ret.ac.AAPL<-sum(base$cubos.ret.acA)
    
    for(i in 1:224 ){
      base$cuadrado.retA[i]=(base$retornoA[i]-m.ret.AAPL)^{2}
    }
    sum.cuadrados.ret.AAPL<-sum(base$cuadrado.retA)
    
    for(i in 1:224 ){
      base$cuadrado.ret.acA[i]=(base$retorno.acA[i]-m.ret.ac.AAPL)^{2}
    }
    sum.cuadrados.ret.ac.AAPL<-sum(base$cuadrado.ret.acA)
    
    Skeness.ret.AAPL<- (sum.cubos.ret.AAPL/224)/((sum.cuadrados.ret.AAPL/224)^{3/2})
    
    Skeness.ret.ac.AAPL<- (sum.cubos.ret.ac.AAPL/224)/((sum.cuadrados.ret.ac.AAPL/x)^{3/2})
    
    Kurtosis.ret.AAPL<-(sum.cuarta.ret.AAPL/224)/((sum.cuadrados.ret.AAPL/224)^{2})
    
    Kurtosis.ret.ac.AAPL<-(sum.cuarta.ret.ac.AAPL/224)/((sum.cuadrados.ret.ac.AAPL/224)^{2})
    
    JB.ret.AAPL<-224*(((Skeness.ret.AAPL^{2})/6) + (Kurtosis.ret.AAPL-3)^{2}/24)
    
    JB.ret.ac.AAPL<-224*(((Skeness.ret.ac.AAPL^{2})/6) + (Kurtosis.ret.ac.AAPL-3)^{2}/24)
    
    
    data.ret = data.frame(base$retornoA,base$n, base$retorno.acA)
    Hipotesis_Nula<-c("El retorno sigue una distribución normal")
    Cantidad_de_precios<-224
    Test_Jarque_Bera_para_Retorno<-"-"
    Valor_critico_al_90a<-ifelse(JB.ret.AAPL>qchisq(0.90,2),"Se rechaza H_0","No se rechaza H_0")
    Valor_critico_al_95a<-ifelse(JB.ret.AAPL>qchisq(0.95,2),"Se rechaza H_0","No se rechaza H_0")
    Valor_critico_al_99a<-ifelse(JB.ret.AAPL>qchisq(0.99,2),"Se rechaza H_0", "No se rechaza H_0")
    tabla.retA = rbind(Test_Jarque_Bera_para_Retorno,Hipotesis_Nula, Cantidad_de_precios, JB.ret.AAPL,Valor_critico_al_90a,Valor_critico_al_95a,Valor_critico_al_99a)
    
    Hipotesis__Nula<-c("El retorno acumulado sigue una distribución normal")
    Test_Jarque_Bera_para_Retorno_Acumulado<-"-"
    Valor_critico_al__90a<-ifelse(JB.ret.ac.AAPL>qchisq(0.90,2),"Se rechaza H_0","No se rechaza H_0")
    Valor_critico_al__95a<-ifelse(JB.ret.ac.AAPL>qchisq(0.95,2),"Se rechaza H_0","No se rechaza H_0")
    Valor_critico_al__99a<-ifelse(JB.ret.ac.AAPL>qchisq(0.99,2),"Se rechaza H_0", "No se rechaza H_0")
    tabla.ret.acA = rbind(Test_Jarque_Bera_para_Retorno_Acumulado,Hipotesis__Nula, Cantidad_de_precios, JB.ret.ac.AAPL,Valor_critico_al_90a,Valor_critico_al__95a,Valor_critico_al__99a)
    
    
    grafRetA = data.ret %>% ggplot(aes(n,retornoA))+geom_line()
    grafRetacumA= data.ret %>% ggplot(aes(n,retorno.acA))+geom_line()
    
    
    resultado<-list(grafRetA,tabla.retA,grafRetacumA,tabla.ret.acA,grafRet,tabla.ret,grafRetacum,tabla.ret.ac)
    return(resultado)
  }
}
```
Por ejemplo evaluamos N(1), con lo que obtenemos solo el output para Microsoft
```{r}
N(1)
```
Por otro lado si evaluamos N(2) obtenemos el output tanto para Microsoft, como tambien para Apple
```{r}
N(2)
```

#Pregunta 3

##Parte a

Para hacer esto hacemos una simulacion de Monte Carlo a traves del siguiente loop:

```{r}
set.seed(1997)
reps=10000
betas=matrix(NA,nrow=reps,ncol=8)
beta0=2
beta1=2.5
beta2=1
n=c(50,100,500,1000)
for(j in 1:length(n)){
  x1<-rnorm(n[j],20,1)
  x2=0.8*x1+rnorm(n[j],0,1)
  for(i in 1:reps){
    u<-rnorm(n[j],0,1)
    y=beta0+beta1*x1+beta2*x2+u
    model=lm(y~x1)
    betas[i,j]=model$coef[1]
    betas[i,j+4]=model$coef[2]
    
  }
  
}
betas_df<-data.frame(betas)
colnames(betas_df)<-c("B0_50","B0_100","B0_500","B0_1000",
                   "B1_50","B1_100","B1_500","B1_1000")
```

Luego, las esperanzas y las varianzas son respectivamente:

```{r}
apply(betas_df,2,mean)
apply(betas_df,2,var)
```

Como vemos, existe un sesgo que no desaparece a medida que aumenta la muestra. Es decir, al omitir la variable x2, que correlaciona con el error del modelo que se estimo, tenemos sistematicamente un sesgo, pese a que la varianza va bajando. Esto es conocido como el sesgo por omision de variable omitida relevante.

##Parte b

Podemos crear y ver los graficos con el siguiente codigo:

```{r}
library(gridExtra)
library(ggplot2)

g1<-ggplot(betas_df, aes(B1_50))+geom_histogram(col="red", bins=50)
g2<-ggplot(betas_df, aes(B1_100))+geom_histogram(col="red", bins=50)
g3<-ggplot(betas_df, aes(B1_500))+geom_histogram(col="red", bins=50)
g4<-ggplot(betas_df, aes(B1_1000))+geom_histogram(col="red", bins=50)

grid.arrange(g1,g2,g3,g4,nrow=2,ncol=2)
```

##Parte c

Para ver lo que ocurre ahora, tenemos que cambiar la distribucion de x2 y mantener todo lo demas constante:

```{r}
set.seed(1997)
reps=10000
betas=matrix(NA,nrow=reps,ncol=8)
beta0=2
beta1=2.5
beta2=1
n=c(50,100,500,1000)
for(j in 1:length(n)){
  x1<-rnorm(n[j],20,1)
  x2=runif(n[j],0,1)
  for(i in 1:reps){
    u<-rnorm(n[j],0,1)
    y=beta0+beta1*x1+beta2*x2+u
    model=lm(y~x1)
    betas[i,j]=model$coef[1]
    betas[i,j+4]=model$coef[2]
    
  }
  
}
betas_df<-data.frame(betas)
colnames(betas_df)<-c("B0_50","B0_100","B0_500","B0_1000",
                   "B1_50","B1_100","B1_500","B1_1000")

apply(betas_df,2,mean)
apply(betas_df,2,var)

g1<-ggplot(betas_df, aes(B1_50))+geom_histogram(col="red", bins=50)
g2<-ggplot(betas_df, aes(B1_100))+geom_histogram(col="red", bins=50)
g3<-ggplot(betas_df, aes(B1_500))+geom_histogram(col="red", bins=50)
g4<-ggplot(betas_df, aes(B1_1000))+geom_histogram(col="red", bins=50)

grid.arrange(g1,g2,g3,g4,nrow=2,ncol=2)
```

Como vemos, ahora parece ser que el sesgo de B0 se mantiene, pero el de B1 pareciera desaparecer. Esto es debido a que ahora x2 ya no tiene media 0, sino que tiene media 0.5, lo cual de alguna manera compensa el sesgo que habia antes por omitir la variable. Este es un caso muy extraño donde al omitir la variable, pese a ser relevante, no se produce sesgo.

